臺灣基隆地方法院刑事判決　　　　　　　 95年度易字第464號
公　訴　人　臺灣基隆地方法院檢察署檢察官
被　　　告　丁○○
　　　　　　丙○○
　　　　　　　　　　（現於臺灣新竹監獄執行）
上列被告因竊盜案件，經檢察官提起公訴（95年度偵字第4486號
），被告就被訴事實為有罪之陳述，本院合議庭裁定由受命法官
獨任進行審判，經改依簡式審判程序審理後判決如下：
    主  文
丁○○、丙○○共同翻越牆垣竊盜未遂，累犯，均處有期徒刑柒
月。
    事  實
一、丁○○、丙○○均曾多次犯竊盜罪，丁○○最後一次經本院
    以年月日以92年訴字第17號判處有期徒刑8月確定，甫於民
    國93年3月7日執行完畢出獄；丙○○最後一次經臺灣高等法
    院於93年11月30日以93年上易字第1763號判處有期徒刑5月
    確定，甫於94年8月10月執行完畢出獄。詎2人出獄後猶不知
    悔改，復基於共同意圖為自己不法所有之犯意聯絡，於95年
    10月1日23時30分許，見乙○○所有位於基隆巿定國街89號
    房屋無人居住，即分別翻越該屋圍牆進入屋內，由丙○○徒
    手著手拆卸竊取該屋2樓之冷氣機1台，2人並共同將冷氣機
    搬到三樓樓梯間，尚未將冷氣機搬離前，因聲響為鄰居發覺
    報警，丙○○則趁隙逃逸，丁○○則躲藏在該屋3樓樓頂為
    警查獲。
二、案經基隆巿警察局第四分局報告臺灣基隆地方法院檢察署檢
    察官偵查起訴。
    理  由
壹、程序事項
    本件被告丁○○、丙○○所犯者非為死刑、無期徒刑、最輕
    本刑為3年以上有期徒刑之罪或高等法院管轄第一審案件，
    其於準備程序進行中，先就被訴事實為有罪之陳述，經告知
    其簡式審判程序之旨，並聽取公訴人、被告之意見後，本院
    業已依刑事訴訟法第273條之1第1項之規定，裁定由受命法
    官獨任以簡式審判程序進行本案之審理。
貳、實體事項：
一、上揭事實，業據被告丁○○、丙○○於檢察官偵查及本院審
    理時供承不諱，核與被害人乙○○於警詢時所指述情節大致
    相符，並有贓物認領保管單及現場照片4幀在卷可稽，被告
    2人之自白核與事實相符，本案事證明確，渠等之犯行洵堪
    認定，應依法論科。
二、論罪科刑：
(一)、刑法於94年2月2日修正公布，95年7月1日施行（下稱新法；
    修正前刑法下稱舊法），新法第2條第1項之規定，係規範行
    為後法律變更所生新舊法律比較適用之準據法，於新法施行
    後，固應適用新法第2條第1項之規定，為「從舊從輕」之比
    較。惟本案被告之犯罪時間為95年10月1日斯時新法業已正
    式施行，核無新舊法比較適用之問題，應逕行適用行為時之
    新法。又依刑法施行法第1條之1之規定：「中華民國94 年1
    月7日刑法修正施行後，刑法分則編所定罰金之貨幣單位為
    新臺幣。94年1月7日刑法修正時，刑法分則編未修正之條文
    定有罰金者，自94年1月7日刑法修正施行後，就其所定數額
    提高為三十倍。但72年6月26日至94年1月7日新增或修正之
    條文，就其所定數額提高為三倍」，相關分則法律之罰金刑
    ，自應依上開規定配合調整。據此，刑法第320條第1項之規
    定，因非屬72年6月26日至94年1月7日所新增或修正之條文
    ，應就其所定罰金數額提高為三十倍，亦即為新臺幣15,000
    元以下罰金。
(二)、核被告丁○○、丙○○所為，均係犯刑法第321條第1項2款
    、第2項之加重竊盜未遂罪。2人有犯意之聯絡，行為分擔，
    應論以共同正犯。查渠等前均曾受如事實欄所示之有期徒刑
    執行完畢，有臺灣高等法院被告前案紀錄表在卷可按。其於
    有期徒刑執行完畢後，5年以內故意再犯本件有期徒刑以上
    之罪，為累犯，應依刑法第47條第1項加重其刑。又渠等著
    手於犯罪行為之實行而不遂，為未遂犯，乃依刑法第25條第
    2項按既遂犯減輕其刑。爰審酌被告等前有多次竊盜犯行，
    有前引臺灣高等法院被告前案紀錄表在卷可憑，顯見其不知
    改過，且正值壯年，不思以正常工作，妄以竊盜之方式快速
    獲取財物，屢屢破壞他人財產安全，其行為實不足取，並兼
    衡其竊盜手段尚稱平和，竊得財物價值尚非鉅，暨其犯後坦
    承犯行等一切情狀，量處如主文所示之刑。
三、起訴書雖以被告有多次竊盜前科，又再犯竊盜罪，足見渠等
    有犯罪之習慣，不思改過遷善，品行惡劣，刑之執行不足以
    徹底根絕惡性，請求依竊盜犯贓物犯保安處分條例第3第1項
　　第1款、第2款之規定（95年5月30日修正之竊盜犯贓物犯保
  　安處分條例第3第1項），諭知於刑之執行前令入勞動場所強
    制工作，以資懲儆。惟按保安處分係針對受處分人將來之危
    險性所為之處置，以達教化、治療之目的，為刑罰之補充制
    度，保安處分中之強制工作，旨在對嚴重職業性犯罪及欠缺
    正確工作觀念或無正常工作因而犯罪者，強制其從事勞動，
    學習一技之長及正確之謀生觀念，使其日後重返社會，能適
    應社會生活。然保安處分之措施亦含社會隔離、拘束身體自
    由之性質，其限制人民之權利，實與刑罰同，自應受比例原
    則之規範，使保安處分之宣告，與行為人所為行為之嚴重性
    、行為人所表現之危險性，及對行為人未來行為之期待性相
    當（最高法院91年度臺上字第4625號判決意旨參照）。查被
    告等固有為本案竊車之犯行，惟其犯罪行為之嚴重性尚非重
    大，所竊取之財物價值亦非甚鉅，參以被告自承是臨時起意
    ，於犯罪後亦坦承犯行不諱，是依比例原則，綜合其所表現
    之危險性及對其未來之期待性等情以觀，本院認宣告如主文
    所示之刑，已足認為與被告犯行之處罰相當，且依該條例第
    2條第4項規定，應執行之刑未達1年上者，不適用本條例，
    尚難認定有宣告強制工作以預防矯治其社會危險性之必要，
    爰不另為強制工作之諭知，是檢察官聲請諭知強制工作部分
    ，尚無必要，併此敘明。
據上論斷，應依刑事訴訟法第273 條之1 第1 項、第299 條第1
項前段，刑法第321條第1項2款、第2項，第28條，第47條第1項
、第25條第2項，刑法施行法第1條之1，判決如主文。
本案經檢察官甲○○到庭執行職務。
中　　華　　民　　國　　96　　年　 1　　月　　22　日
                  刑事第二庭法  官  陳伯厚
以上正本證明與原本無異。
如不服本判決應於收受本判決後10日內向本院提出上訴書狀，其
未敘述上訴理由者，並得於提起上訴後10日內向本院補提理由書
狀（均須按他造當事人之人數附繕本。）「切勿逕送上級法院」
中　　華　　民　　國　　96　　年　 1　　月　　22　日
                            書記官  明祖斌
附錄論罪法條：
中華民國刑法第321條
（加重竊盜罪）
犯竊盜罪而有左列情形之一者，處 6 月以上、 5 年以下有期徒
刑：
二  毀越門扇、牆垣或其他安全設備而犯之者。
前項之未遂犯罰之。
